臺灣板橋地方法院交通事件裁定       100年度交聲字第4081號
原處分機關  交通部公路總局臺北區監理所
異  議  人
即受處分人  王正村
上列異議人因違反道路交通管理處罰條例案件，對於交通部公路
總局臺北區監理所於民國100 年10月26日以北監自裁字第裁40-P
00000000號違反道路交通管理事件裁決書所為之處分，聲明異議
，本院裁定如下：
    主  文
異議駁回。
    理  由
一、異議意旨略以：本件舉發通知單所附之採證照片很難看清車
    號，花蓮縣警察局卻用比對的方式，認定照片上違規車輛是
    異議人的車輛，以不清楚的照片當作採證照片，而舉發異議
    人，實難信服，為此依法聲明異議，請求撤銷原裁決處分云
    云。
二、按汽車駕駛人，行車速度，超過規定之最高時速，或低於規
    定之最低時速，除有第四十三條第一項第二款（即行車速度
    ，超過規定之最高時速六十公里以上）情形外，處新臺幣（
    下同）一千二百元以上二千四百元以下罰鍰；又汽車駕駛人
    有第四十條之情形者，並予記違規點數一點，道路交通管理
    處罰條例第40條、第63條第1 項第1 款分別定有明文。
三、經查：
  (一)本件異議人即受處分人王正村所有之車牌號碼8215-HD 號自
    用小客貨車於民國100 年8 月21日凌晨2 時31分許，行經台
    九線218 公里處（志學段），因「限速70公里，經測速時速
    87公里，超速17公里」之違規事實，經花蓮縣警察局交通隊
    警員於100 年9 月19日以花警交字第P00000000 號舉發違反
    道路交通管理事件通知單（以下簡稱舉發通知單）逕行舉發
    ，應到案日期為100 年10月19日前，異議人於100 年10月5
    日向原處分機關提出申訴，經原舉發機關於100 年10月13日
    以花警交字第1000049224號函知異議人「....二、自用小客
    車8215-HD 號車於100 年8 月21日02時31分，行經台9 縣21
    8 公里處（志學段），因違規超速為本局以科學儀器取證逕
    行舉發，查本局於上述路段裝設之雷達測速器（編號：1202
    ），係由經濟部標準檢驗局檢驗合格（檢定日期：99年11月
    22日，有效日期：100 年11月30日）。三、案內陳述『照片
    有不清楚..』1 節，經查詢車籍資料車型與廠牌及顏色與採
    證相片相符。」等語，嗣原處分機關於100 年10月26日以北
    監自裁字第裁40-P00000000號違反道路交通管理事件裁決書
    ，依道路交通管理處罰條例第40條、第63條第1 項第1 款（
    裁決書漏載「第1 款」）及違反道路交通管理事件統一裁罰
    基準表規定，裁處異議人罰鍰新臺幣一千六百元，並記違規
    點數一點，異議人於100 年11月1 日收受該裁決書，並於10
    0 年11月21日提出聲明異議等情，有上開裁決書、送達證書
    、花蓮縣警察局花警交字第P00000000 號舉發通知單、採證
    照片1 張、申訴書1 份、花蓮縣警察局上開函件等件附卷可
    稽。
  (二)異議人雖辯稱：採證照片很難看清車號云云，然觀諸卷附採
    證照片，清楚攝得違規車輛之車牌號碼為8215-HD 號，且照
    片中別無其他車輛，而照片下方由左至右，由上而下依序顯
    示「日期：2011/08/21」、「主機1202」、「速限70km/h」
    、證號「JOGA 0000000」、「方向：車尾」、「範圍：II
    」、「時間：02：31：42」、「編號：2449」、「速度：87
    km/h」、「地點：台九線218 公里處（志學段）」，則表示
    該路段速限為時速70公里，照片中車牌號碼8215-HD 號自用
    小客貨車於100 年8 月21日凌晨2 時31分42秒於該處去向行
    速為時速87公里，地點在台九線218 公里處（志學段），該
    雷達測速主機器號為1202，檢定合格單號碼為JOGA 0000000
    之意。而該雷達測速儀測速相機，其規格為13.45 GHz（Ku-
    Band）照相式，廠牌為GATSOMETER，主機型號MRC ，天線型
    號MRC ，主機器號為1202，天線器號為1202，檢定合格單號
    碼為JOGA0000000A、JOGA0000000B，並經經濟部標準檢驗局
    於99年11月22日檢定合格，有效期限至100 年11月30日止，
    此有上揭花蓮縣警察局100 年10月13日花警交字第10000492
    24號函所附之經濟部標準檢驗局雷達測速儀檢定合格證書影
    本1 紙可憑。衡諸經濟部標準檢驗局係負責國家標準制定及
    檢驗之機構，其檢驗後發給之證書自有公信力，且該儀器於
    本件採證時仍在上開檢定合格之有效期間，復無證據證明有
    何故障或失準之情，足認本件執以採證之雷達測速儀之準確
    度堪值信賴，所測得之數據資料當屬正確無訛，本院復查無
    證據足資證明本件舉發所依據之採證照片有違誤之情事，則
    舉發機關依此採證照片所為之舉發，自應受到合法、正確之
    推定。從而，異議人徒以採證照片很難看清車號云云置辯，
    殊不足採。綜上所述，異議人所有之車牌號碼8215-HD 號自
    用小客貨車於上揭時、地，確有「行車速度超過規定之最高
    時速未滿20公里」之違規事實，堪以認定。是原處分機關據
    以援引上開規定，及依違反道路交通管理事件統一裁罰基準
    表之規定，裁處異議人即受處分人王正村罰鍰新臺幣一千六
    百元，及記違規點數一點，於法並無違誤，本件異議為無理
    由，應予駁回。
據上論斷，應依道路交通管理處罰條例第87條第2 項，道路交通
事件處理辦法第18條，裁定如主文。
中    華    民    國   100    年    12    月    30    日
                      刑事第一庭  法  官  戴嘉清
以上正本證明與原本無異
如不服本裁定應於送達後5 日內向本院提出抗告狀
                                  書記官  廖貞音
中    華    民    國   100    年    12    月    30    日